# 母公司溢价收购子公司少数股东权益应该如何在合并报表列示

提问人：charles11581158 时间：2018-06-29 14:48:51
母公司同一控制下子公司60%，少数股东权益为40%，本次股权转让基准日为 2017 年 12 月 31 日（净资产扣除 2018 年 4 月向股东派发的股利后协商确定） 1000 万，实际转让价款溢价20%， 1200 万。分两此划款 母公司个别报表 如下是否正确 2018 年 6 月第一笔款项支付 借 长期股权投资 600 万 贷 银行存款 600 万
合并报表端应该如何列示
子公司 2017 年 12 月至 2018 年 6 月之间的少数股东权益应该如何处理
请各位老师帮忙指点下，谢谢

回答人：chenyiwei
如果第一笔款项支付后，即享有完整股东权利，则个别报表层面：借：长期股权投资 1200 万，贷：银行存款 600 万，贷：其他应付款或长期应付款 600 万。
合并报表层面：应调整资本公积的金额=1200-1000=200万（负数）。通过合并抵销分录方式体现该-200万的资本公积减少金额，在合并股东权益变动表中列作“所有者投入和减少资本——其他”。

提问人：1057212985 时间：2019-06-03 16:30:26
陈老师：请问合并层面资本公积冲减资本溢价还是其他资本公司？

回答人：chenyiwei
资本溢价。